【裁判字號】    90,易,3030
【裁判日期】    900928
【裁判案由】    傷害
【裁判全文】
臺灣高雄地方法院刑事判決                          九十年度易字第三三號
    公  訴  人  臺灣高雄地方法院檢察署檢察官
    被      告  甲○○
右列被告因家庭暴力之傷害案件，經檢察官提起公訴（九十年度偵字第九三二○號）
，本院判決如左：
    主  文
甲○○傷害人之身體，處拘役拾日，如易科罰金，以佰元折算壹日。
    事  實
一、甲○○與乙○○○原為夫妻關係，平時感情不睦，甲○○於民國九十年三月六日
    晚上十一時許，在高雄縣鳳山市○○里○○路五二三號八樓住處，因不滿乙○○
    ○晚歸，且遭乙○○○以申請有保護令為由不讓其在房間內睡覺，乃與之發生爭
    執，竟基於傷害之犯意，出手毆打乙○○○，致乙○○○受有左面部紅腫五×五
    公分、右前臂紅腫二×一公分、後頸部紅腫二×一公分等傷害。
二、案經乙○○○訴由高雄縣警察局鳳山分局移送臺灣高雄地方法院檢察署檢察官偵
    查起訴。
    理  由
一、訊之被告甲○○固坦承有於右揭時地與告訴人乙○○○發生爭執之事實，惟矢口
    否認有何傷害犯行，辯稱：是因告訴人晚歸，不讓伊睡覺，要動手打伊，伊只是
    拉住告訴人手臂，而與之拉扯，並沒有打告訴人云云。然查：右揭事實，迭據告
    訴人乙○○○於警訊及偵審中指訴綦詳，並經證人即被告與告訴人之女張佳盈於
    警訊及偵查中到庭證述甚明。參以被告於警訊及本院審理時分別供承：「三月六
    日當日，我在家中睡覺，我太太由外返家見我在家中即要趕我離開，他說他有保
    護令我必須離開而發生口角」（見警卷第二頁反面）、「當天是我已經睡覺了，
    她晚歸，來擾我，我也不知道她在講什麼，只跟她講有什麼事明天再說，但是她
    就大小聲，又拉我，我請她不要吵到鄰居，但是她仍在吵，並動手要打我，我才
    拉住她手臂跟她撥開」、「我沒有打她，只是她要打我，我抓住她，就用力將她
    推開」（見本院九十年八月三十日審判筆錄）、「當天我沒有打他，是因為九十
    年三月六日晚上十一點他回來時，我在睡覺，他要趕我離開，我們發生拉扯」、
    「我們有拉扯」（見本院九十年九月十八日審判筆錄）等語以觀，顯見被告因見
    告訴人不願讓伊留在房內睡覺，一時憤怒，而出手毆打告訴人，應屬情理內之推
    斷，足徵告訴人之指訴，洵屬非虛。而告訴人因此受有如事實欄所載之傷害，亦
    有告訴人所提出之大東醫院九十年三月六日出具之診斷證明書一件附卷可稽，且
    依該診斷證明書所載，告訴人所受傷害，係在於臉、右前臂、後頸部，應非告訴
    人己力所致，益徵告訴人指訴右揭情節，堪可採信，末查被告既係身強體健之男
    子，其用手推拉告訴人，自應可預見告訴人將因此受有傷害，是其前開所辯，顯
    係卸責之詞，不足採信。本件事證明確，被告犯行洵堪認定。
二、核被告所為，係犯刑法第二百七十七條第一項之傷害罪。審酌被告未循理性解決
    與告訴人間之爭執，反出手予以毆打，不僅造成告訴人受傷，且破壞婚姻和諧，
    極不尊重告訴人之人格與身體，惟念告訴人所受傷害非重，被告犯後坦承部分犯
    行，態度尚佳，且無犯罪前科紀錄，有臺灣高等法院被告全國前案紀錄表及臺灣
    高雄地方法院檢察署刑案資料查註紀錄表各一件附卷可稽，素行良好等一切情狀
    ，量處如主文所示之刑，並諭知易科罰金之折算標準。
據上論斷，應依刑事訴訟法第二百九十九條第一項前段，刑法第二百七十七條第一項
、第四十一條第一項，罰金罰鍰提高標準條例第一條前段、第二條，判決如主文。
中      華      民      國      九十    年    九        月    二十八    日
                                  臺灣高雄地方法院刑事庭
                                      法  官    李麗珠
右正本證明與原本無異。
如不服本判決，應於判決送達後十日內，向本院提出上訴狀。
                                      書記官    陳掌珠
中      華      民      國      九十    年    九        月    二十八    日
附錄本案判決論罪科刑法條：
刑法第二百七十七條第一項：
傷害人之身體或健康者，處三年以下有期徒刑，拘役或一千元以下罰金。


司法院資訊處製作；財團法人民間司法改革基金會備份。
